---
title: "Script Mimulus - IM and CIM"
author: "Jackeline Borba, Gabriel Gesteira, Pedro Barbosa e Emanoel Martins"
date: "June 13, 2017"
output: html_document
---

```{r setup, include=FALSE}
knitr::opts_chunk$set(echo = TRUE, warning = FALSE)
```

### Script com os comandos utilizados para realizar o mapeamento por intervalo (IM) e o mapeamento por intervalo composto (CIM)


* Definindo pacotes, diretórios e arquivos necessários
```{r, echo=TRUE}
library(qtl)
setwd("/home/gabrielgesteira/Documentos/mimulus-qtl/mimulus-qtl/files")
mapa_mimulus = read.cross("mm", file="m_feb06.raw", mapfile = "mapa_mimulus.map")
```

* Ajuste dos marcadores sobrepostos jittermap
```{r, echo=TRUE}
mimulus_jm_im <- jittermap(mapa_mimulus)
summary(mimulus_jm_im)
plot.map(mimulus_jm_im)
```

* Plotando gráfico dos dados fenotípicos
```{r, echo=TRUE}
plot.pheno(mimulus_jm_im, pheno.col= 5)
```

* Cálculo das probabilidades condicionais
```{r, echo=TRUE}
mimulus_im<- calc.genoprob(mimulus_jm_im, step = 1, error.prob=0.0001)
```

* Calculando o _threshold_ pelas permutações
```{r, echo=TRUE}
mimulus_perm_im = scanone(mimulus_im, method = "hk", pheno.col=5, n.perm=1000)
summary(mimulus_perm_im, alpha=c(0.05, 0.01))
threshold_hk_im<-summary(mimulus_perm_im, alpha = 0.05)
plot(mimulus_perm_im)
abline(v=threshold_hk_im, lty = 2, col = "orange")
```

## Método IM

* QTL significativo
```{r, echo=TRUE}
mimulus_qtl_hk = scanone(mimulus_im, method = "hk", pheno.col = 5)
(sum_qtl_hk<-summary(mimulus_qtl_hk, perms = mimulus_perm_im, alpha = 0.05, pvalues = TRUE))
plot(mimulus_qtl_hk, col = "blue")
abline(h = threshold_hk_im, lty = 2, col = "orange")
```

* Plotando apenas o cromossomo 13 que teve efeito
```{r, echo=TRUE}
mimulus_hk13 = scanone(mimulus_im, method = "hk", pheno.col=5, tol=1e-6, chr = c(13))
plot(mimulus_hk13)
abline(h = threshold_hk_im, lty= 2, col="orange") #5%
```

* Observando QTL
```{r, echo=TRUE}
qtl_im <- makeqtl(mimulus_im, chr=sum_qtl_hk$chr, pos=sum_qtl_hk$pos, what="prob")
plot(qtl_im)
```

* Observando os efeitos ao longo do cromossomo 13
```{r, echo=TRUE}
mimulus1 <- sim.geno(mimulus_im, n.draws=16, step=1, off.end=0, error.prob=0.0001,
                     map.function=c("kosambi"))
chr_13<-effectscan(mimulus1, pheno.col=5, chr=13, get.se=FALSE, draw=TRUE,
                   gap=25, mtick=c("line","triangle"),add.legend=TRUE, alternate.chrid=FALSE, ylab="Effect", xlab="Linkage group")
abline(v = sum_qtl_hk$pos , lty= 2, col="orange")
```

* Efeitos dos QTLs
```{r, echo=TRUE}
out_im <- fitqtl(mimulus1, pheno.col=5, qtl=qtl_im, method="hk", get.ests=TRUE)
summary(out_im)
table1<-data.frame("Linkage Group"=sum_qtl_hk$chr[1],
                   "Position"=sum_qtl_hk$pos[1],
                   "LOD"=sum_qtl_hk$lod[1],
                   "Additive effect"= summary(out_im)$ests[2,1],
                   "Dominance Effect"=summary(out_im)$ests[3,1])
table1
```

## Método _Composite Interval Mapping_ (CIM)

* Definindo diretório e arquivos necessários
```{r, echo=TRUE}
library(qtl)
setwd("/home/gabrielgesteira/Documentos/mimulus-qtl/mimulus-qtl/files")
mapa_mimulus = read.cross("mm", file="m_feb06.raw", mapfile = "mapa_mimulus.map")
```

* Ajuste dos marcadores sobrepostos - jittermap
```{r, echo=TRUE}
mimulus_jm_cim <- jittermap(mapa_mimulus)
summary(mimulus_jm_cim)
plot.map(mimulus_jm_cim)
```

* Cálculo das probalidades condicionais
```{r, echo=TRUE}
mimulus_cim<- calc.genoprob(mimulus_jm_cim, step = 1, error.prob=0.0001)
```

* Encontrando os cofatores
```{r, echo=TRUE, eval=FALSE}
stepwiseqtl(mimulus_cim, pheno.col=5, method=c("hk"), covar = NULL, model=c("normal"), 
            incl.markers=TRUE, refine.locations=TRUE, additive.only=F, 
            scan.pairs=FALSE, keeplodprofile=TRUE, keeptrace=FALSE, verbose=TRUE, 
            require.fullrank=FALSE)
```

* Nível de significância utilizando o método de Haley-Knott
```{r, echo=TRUE}
mimulus_perm_cim <- cim(mimulus_cim, method = "hk", n.marcovar = 3, pheno.col=5, n.perm=1000)
threshold_hk_cim <- summary(mimulus_perm_cim, alpha = 0.05)
```

```{r, echo=TRUE}
plot(mimulus_perm_cim)
abline(v=threshold_hk_cim, lty = 2, col = "orange")
```

* Mapeamento CIM
```{r, echo=TRUE}
mimulus_qtl_cim = cim(mimulus_cim, method = "hk", pheno.col = 5, n.marcovar=3, map.function = "kosambi")
```

* QTLs significativos
```{r, echo=TRUE}
sum_qtl_cim<-summary(mimulus_qtl_cim, perms = mimulus_perm_cim, alpha = 0.05, pvalues = TRUE)
plot(mimulus_qtl_cim, col = "blue")
abline(h = threshold_hk_cim, lty = 2, col = "orange")
```

* Observando QTLs
```{r, echo=TRUE}
qtl_cim <- makeqtl(mimulus_cim, chr=sum_qtl_cim$chr, pos=sum_qtl_cim$pos, what="prob")
plot(qtl_cim)
```

* Observando os efeitos dos QTLs significativos nos cromossomos
```{r, echo=TRUE}
mimulus_sim_cim <- sim.geno(mimulus_cim, n.draws=16, step=1, off.end=0, error.prob=0.0001,
                     map.function=c("kosambi"))
chr_all<-effectscan(mimulus_sim_cim, pheno.col=5, chr=c(1:14), get.se=FALSE, draw=TRUE,
                   gap=25, mtick=c("line","triangle"),add.legend=TRUE, alternate.chrid=FALSE, ylab="Effect", xlab="Linkage group")
out_cim <- fitqtl(mimulus_sim_cim, pheno.col=5, qtl=qtl_cim, method="hk", get.ests=TRUE)
summary(out_cim)
table1<-data.frame("Linkage Group"=c(sum_qtl_cim$chr[1]),
                   "Position"=c(sum_qtl_cim$pos[1]),
                   "LOD"=c(sum_qtl_cim$lod[1]),
                   "Additive effect"= c(summary(out_cim)$ests[2,1]),
                   "Dominance Effect"=c(summary(out_cim)$ests[3,1]))
table1
```

* Plotando os gráficos
```{r, echo=TRUE}
plot(mimulus_qtl_cim, mimulus_qtl_hk, col = c("#FA8072", "#186A3B"))
abline(h = threshold_hk_cim, lty = 2, col = "#FA8072")
abline(h = threshold_hk_im, lty = 2, col = "#186A3B")

plot(mimulus_qtl_cim, mimulus_qtl_hk, chr= 13, col = c("#FA8072", "#186A3B"))
abline(h = threshold_hk_cim, lty = 2, col = "#FA8072")
abline(h = threshold_hk_im, lty = 2, col = "#186A3B")
```
